臺灣板橋地方法院刑事判決　　　　　　　96年度訴字第1556號
公　訴　人　臺灣板橋地方法院檢察署檢察官
被　　　告　甲○○
指定辯護人　本院公設辯護人吳天明
上列被告因槍砲彈藥刀械管制案件，經檢察官提起公訴（96年度
偵字第4522號），本院判決如下：
    主  文
甲○○犯如附表主文欄所示之罪，分別處如附表主文欄所示之刑
，應執行有期徒刑參年拾月，併科罰金新臺幣柒萬元，罰金如易
服勞役，以新臺幣壹仟元折算壹日；扣案具殺傷力之仿COLT廠MK
IV/SERIES 70型半自動手槍製造之槍枝壹枝（槍枝管制編號：00
00000000）、具殺傷力之仿德林吉雙管手槍製造之槍枝壹枝（槍
枝管制編號：0000000000）、土造金屬槍管柒支、具傷殺力之口
徑9mm 之制式子彈伍顆、直徑9mm 之土造子彈壹顆、直徑8mm 之
土造子彈參顆、十字弓壹支及霰彈貳顆，均沒收之。
甲○○被訴未經許可，製造可發射子彈具有殺傷力之槍枝未遂罪
部分，無罪。
    事  實
一、甲○○明知可發射子彈具有殺傷力之槍枝、子彈、槍枝主要
    組成零件及經中央主管機關查禁，非供正當使用具殺傷力之
    刀械，均為槍砲彈藥刀械管制條例所規定之管制物品，非經
    中央主管機關許可，不得擅自持有，竟：
（一）於民國（下同）94年間，自不詳之人處，取得具殺傷力之
      仿COLT廠MKIV/SERIES 70型半自動手槍製造之槍枝1 枝（
      槍枝管制編號：0000000000）、具殺傷力之仿德林吉雙管
      手槍製造之槍枝1 枝（槍枝管制編號：0000000000）後，
      放置在臺北縣板橋市○○○路89巷4 弄5 之1 號住處，而
      未經許可擅自持有之。
（二）又於94年年底某日，在臺北縣板橋市○○路○ 段209 號其
      所經營之模型玩具槍店內，以6,000 之價格，向真實姓名
      年籍不詳綽號「阿華」之成年男子，購入屬槍枝主要組成
      零件之土造金屬槍管7 支及具傷殺力之口徑9mm 之制式子
      彈5 顆、直徑9mm 之土造子彈2 顆、口徑9mm 空包彈殼加
      裝直徑約9mm 金屬彈頭而成之改造子彈1 顆、直徑8mm 之
      土造子彈5 顆（合計共13顆），而未經許可擅自持有之。
（三）另於94年4 月間某日，在臺北縣板橋市○○路某處，拾獲
      具殺傷力之十字弓1 把，即將之攜回上址模型玩具槍店內
      放置，而未經許可擅自持有之。
（四）再於95年2 月間某日，在臺北縣林口靶場內，利用其在射
      擊協會練習打靶之機會，擅自將具有殺傷力之12GAUGE 制
      式霰彈2 顆攜出靶場帶回上址住處放置，而未經許可擅自
      持有之。
（五）嗣於96年2 月12日晚上9 時30分許，經警持搜索票在甲○
      ○上開住所內，查獲其持有之上開具殺傷力之槍枝2 枝、
      屬槍枝主要組成零件之土造金屬槍管7 支、具傷殺力之子
      彈共13顆（經採樣4 顆於鑑驗時試射擊發，尚餘9 顆扣案
      ）、具殺傷力之霰彈2 顆；另在其所經營之上開模型玩具
      槍店內，查獲其持有之上開具殺傷力之十字弓1 枝。
二、案經臺北縣政府警察局土城分局移送臺灣板橋地方法院檢察
    署檢察官偵查起訴。
    理  由
壹、有罪部分：
一、訊據被告甲○○固坦承有於上開時、地持有具殺傷力之槍枝
    、子彈、霰彈、十字弓及槍枝主要組成零件槍管之事實，惟
    矢口否認涉有持有具殺傷力之槍枝之犯行，辯稱：查獲槍枝
    中1 枝（指仿COLT廠MKIV/SERIES 70型半自動手槍製造之槍
    枝）是在94年間向星宏玩具公司買的，另1 枝（指仿德林吉
    雙管手槍製造之槍枝）是在88年間，在臺北市饒河夜市一家
    玩具店買的，購買時並不知道該槍枝有殺傷力云云。經查：
（一）上開犯罪事實（二）、（三）、（四）部分，業據被告於
      檢察官偵查及本院審理中坦承不諱，並有具殺傷力之口徑
      9mm 之制式子彈5 顆、直徑9mm 之土造子彈2 顆、口徑9m
      m 空包彈殼加裝直徑約9mm 金屬彈頭而成之改造子彈1 顆
      、直徑8mm 之土造子彈5 顆（合計共13顆）、槍枝主要組
      成零件之土造金屬槍管7 支、霰彈2 顆及十字弓1 枝扣案
      足資佐證。又上開子彈、槍管、霰彈，經送內政部警政署
      刑事警察局依性能檢驗法、試射法鑑驗結果，認為：(1)、
      送鑑子彈8 顆：其中5 顆，均認係9mm 之制式子彈，認均
      具殺傷力；其中2 顆，認係直徑約9mm 金屬彈頭之土造子
      彈，採樣1 顆試射，可擊發，認具殺傷力；其中1 顆，認
      係由口徑9mm 空包彈殼加裝直徑約9mm 金屬彈頭而成之改
      造子彈，經實際試射，可擊發，認具殺傷力。(2)、送鑑改
      造子彈5 顆，認均係直徑8mm 金屬彈頭之土造子彈，採樣
      2 顆試射，均可擊發，認具殺傷力。(3)、槍管7 支，認均
      係土造金屬槍管。(4)、霰彈2 顆，認均係12GAUGE 制式霰
      彈，認均具殺傷力。有內政部警政署刑事警察局96年3 月
      13日刑鑑字第0960028134號槍彈鑑定書1 件附卷可稽。另
      上開扣案之十字弓，經台北縣政府警察局鑑定結果，確係
      屬槍砲彈藥刀械管制條例所列管之刀械十字弓，復有該局
      96年3 月21日北縣警保字第0960032387號函1 件在卷足佐
      。足認被告此部分之自白與事實相符，堪予採信。
（二）上開犯罪事實（一）部分，被告為警查獲時所持有之上開
      槍枝2 枝，經送內政部警政署刑事警察局依性能檢驗法、
      動能測試法鑑驗結果，認為：(1)、槍枝1 枝（槍枝管制編
      號：0000000000），認係仿COLT廠MKIV/SERIES 70型半自
      動手槍製造之槍枝，經檢視，槍管為塑膠材質，經裝填適
      用子彈（直徑6.0mm 、重量0.88g 鋼珠）試射結果，測得
      鋼珠發射速度為352 公尺/ 秒，計算動能為54.52 焦耳，
      單位面積動能為192.82焦耳/ 平方公分。(2)、槍枝1 枝（
      槍枝管制編號：0000000000），認係仿德林吉雙管手槍製
      造之槍枝，經檢視，槍管為塑膠材質，經裝填適用子彈（
      直徑6.0mm ，重量1.8g金屬彈頭）試射結果，測得彈頭發
      射速度為85公尺/ 秒，計算其動能為6.5 焦耳，單位面積
      動能23焦耳/ 平方公尺。而依據日本科學警察研究所之研
      究結果，彈丸單位面積動能達20焦耳/ 平方公分，即足以
      穿入人體皮肉層。此有上開內政部警政署刑事警察局96
      年3 月13日刑鑑字第0960028134號槍彈鑑定書1 件附卷可
      稽。又內政部警政署刑事警察局鑑驗時使用所謂之「性能
      檢驗法」，係指實際操作檢測送鑑槍枝之機械結構與功能
      是否完整良好，如其結構完整且擊發功能良好，則認該槍
      枝可供擊發適用子彈使用。而槍枝之機械結構檢測包含槍
      機、滑套（轉輪）之材質，滑套、撞針之運作情形，板機
      與擊錘運作、連動情形，撞針之力道等與擊發子彈時可能
      牽涉之運作部位有關為主。鑑定過程中，鑑定人員如認槍
      枝之結構與功能有疑義，例如發現槍枝具塑膠槍管、槍管
      （或槍機）閉鎖不良等情形，依據該局標準作業程序，則
      改以「動能測試法」鑑定，由該局鑑定人員自行製作適用
      子彈進行試射，以鑑定該槍枝是否足堪擊發具殺傷力之子
      彈。此復有內政部警政署刑事警察局95年6 月6 日刑鑑字
      第0950064928號函足參，為本院職務上所已知之事實。是
      被告持有之上開槍枝2 枝，經內政部警政署刑事警察局依
      性能檢驗法、動能測試法鑑驗實際試射之結果，所擊發之
      彈丸（鋼珠、子彈）單位面積動能既分別達192.82焦耳/
      平方公分、23焦耳/ 平方公分，顯均逾足以穿入人體皮肉
      層之單位面積動能20焦耳/ 平方公分，是上開二枝槍枝可
      發射金屬或子彈且具有殺傷力之事實，應屬無疑。而被告
      係經營模型玩具槍店為業之人，此為被告所供承，並有營
      利事業登記基本資料查詢表一件附於本院審理卷足佐，衡
      情是其對槍枝是否可能具有殺傷力一節，應較一般人更具
      有辨識能力，是其辯稱不知上開槍枝具有殺傷力云云，尚
      非足採。至被告取得上開槍枝2 枝之時間及對象一節，其
      於警詢時僅供稱：「是之前留下來的」等語（見偵查卷第
      13頁），其後於偵查中先則供稱：「是我以前留下來的」
      、「其中一把是94年3 月份開店時，一個老先生給我的」
      等語（見偵查卷第78頁），後則改稱：「是94間向廠商華
      山進貨進來的」、「完整的（指槍枝）都是跟廠商進貨的
      」等語（見偵查卷第103 頁），再於本院審理中供稱：「
      （仿COLT廠MKIV/SERIES 70型半自動手槍製造之槍枝）是
      在94年間向星宏玩具公司買的」、「（仿德林吉雙管手槍
      製造之槍枝）是在88年間，在臺北市饒河夜市1 家玩具店
      買的」等語（見本院96年6 月21日準備程序筆錄第3 頁）
      ，是被告就上開槍枝2 枝之取得，有「其中1 把是之前留
      下，另1 把是94年3 月間某位老先生所贈送」、「94年間
      1 次向廠商華山玩具公司購入」，及「分別於88年間向台
      北市○○街夜市某玩具店購入、94年間向星宏玩具公司購
      入」等3 種不同供述，是就其供稱係向玩具公司購入取得
      上開槍枝云云，尚非得遽以採信，但就其取得槍枝之時間
      上，並無其他證據佐證上開槍枝2 枝，確係被告先後2次
      ，依不同原因分次取得持有，自應採有利被告之認定（即
      其偵查中第2 次之供述係94年間1 次取得），而認其係於
      94年間，自不詳之人處，同時取得持有上開槍枝2 枝，附
      此敘明。
（三）綜上所述，本件事證明確，被告犯行洵堪認定，應依法論
      科。
二、按未經許可持有槍砲、彈藥、刀械等罪，其持有之繼續，為
    行為之繼續，並非狀態之繼續，故一經持有，其犯罪即告成
    立，但其完結，須繼續至持有行為終了時為止，其間法律縱
    有變更，因其行為繼續實施至新法施行以後，即應適用新法
    ，尚無行為後法律變更之可言，不生新舊法比較適用之問題
    （最高法院88年度台上字第2968號、95年度台上字第2250號
    判決意旨參照）。本件被告最初持有槍枝、子彈、槍枝主要
    組成零件及十字弓之時間為94年間，最初持有霰彈之時間為
    95年2 月間，然其持有行為繼續至96年2 月12日始被查獲，
    無庸為新舊法律之比較適用，合先敘明。是核被告就上開犯
    罪事實（一）部分所為，係犯槍砲彈藥刀械管制條例第8 條
    第4 項之未經許可持有可發射金屬或子彈具有殺傷力之槍枝
    罪；上開犯罪事實（二）部分，係犯槍砲彈藥刀械管制條例
    第12條第4 項之未經許可持有子彈罪、同條例第13條第4 項
    之未經許可持有槍枝主要組成零件罪（起訴書漏引）；上開
    犯罪事實（三）部分，係犯槍砲彈藥刀械管制條例第14條第
    3 項之未經許可持有刀械罪；上開犯罪事實（四）部分，係
    犯槍砲彈藥刀械管制條例第12條第4 項之未經許可持有子彈
    罪。犯罪事實（二）部分，被告係同時持有子彈及槍枝主要
    組成零件，為一行為觸犯數罪名之想像競合犯，應從一重之
    未經許可持有槍枝主要組成零件罪處斷。被告所犯上開四罪
    ，犯意各別，行為互殊，應予分論併罰（起訴書認被告94年
    間起持有具殺傷力之槍枝、子彈、十字弓之行為，係一行為
    觸犯數罪名之想像競合犯，尚有未洽）。爰審酌被告前無犯
    罪紀錄（見卷附之臺灣高等法院被告前案紀錄表），素行尚
    稱良好，及其犯罪之動機、目的、手段，其持有之槍枝、子
    彈、刀械、槍枝零件之數量，對社會治安所可能產生之危害
    非輕，兼衡被告係國中畢業之智識程度（見警詢筆錄）、犯
    罪後坦承部分犯行等一切情狀，分別量處如主文所示之刑，
    並就罰金刑部分諭知易服勞役之折算標準。又被告所犯未經
    許可持有槍枝主要組成零件罪、未經許可持有刀械罪、未經
    許可持有子彈罪部分，犯罪時間均在96年4 月24日以前，且
    無中華民國96年罪犯減刑條例第3 條所列不得減刑之情形，
    應依同條例第2 條第1 項第3 款、第7 條、第11條之規定，
    減其宣告刑二分之一，並與所犯不得減刑之罪（未經許可持
    有可發射金屬或子彈具有殺傷力之槍枝罪）所處之刑，定其
    應執行刑，並就罰金刑部分諭知易服勞役之折算標準。
三、沒收部分：
（一）扣案之具殺傷力之仿COLT廠MKIV/SERIES 70型半自動手槍
      製造之槍枝1 枝（槍枝管制編號：0000000000）、具殺傷
      力之仿德林吉雙管手槍製造之槍枝1 枝（槍枝管制編號：
      0000000000）、土造金屬槍管7 支、具傷殺力之口徑9mm
      之制式子彈5 顆、直徑9mm 之土造子彈1 顆（原扣案2 顆
      ，經採樣1 顆試射，餘1 顆扣案）、直徑8mm 之土造子彈
      3 顆（原扣案5 顆，經採樣2 顆試射，餘3 顆扣案）、十
      字弓1 支及霰彈2 顆，分別為具殺傷力之槍枝、槍枝之主
      要組成零件、具殺傷力之子彈及管制刀械，均屬違禁物，
      應依刑法第38條第1 項第1 款規定宣告沒收之。至原扣案
      具殺傷力直徑9mm 之土造子彈1 顆、口徑9mm 空包彈殼加
      裝直徑約9mm 金屬彈頭而成之改造子彈1 顆、直徑8mm 之
      土造子彈2 顆，因已於送請內政部警政署刑事警察局鑑定
      時試射擊發而喪失效用，所遺留之彈頭及彈殼，非屬違禁
      物，又非供犯罪所用或因犯罪所得之物，自無從併予宣告
      沒收。
（二）至被告為警查獲時，另扣得之其餘槍枝6 枝、空包彈2 顆
      、建築工業用彈1 包、子彈半成品1 包，經鑑定結果，均
      認無殺傷力，與其餘另扣案之槍身4 枝、金屬管5 支、槍
      管半成品4 支、火藥1 罐及電動螺絲起子1 台、電動研磨
      機3 台、固定器3 台、切割器2 台、鑽頭（已斷）3 支、
      鑽頭18支、彈簧3 條、銼刀2 支等工具，均非違禁物，亦
      難認與本件被告犯行有關，爰不予宣告沒收。
貳、無罪及不另為無罪諭知部分：
一、公訴意旨另以：被告於94年12月間，在臺北縣板橋市某五金
    行，購買電動螺絲起子1 台、電動研磨機3 台、固定器3 台
    、切割器2 台、鑽頭21支、彈簧3 支、銼刀2 支後，另於96
    年2 月間，在臺北縣板橋市○○○路89巷4 弄5 之1 號，將
    金屬槍身4 支、手槍槍管16支予以貫通，並換裝金屬槍機座
    、撞針、彈簧，而製造槍枝，惟尚未改造成具有殺傷力之槍
    枝，又將火藥1 罐及工業用子彈1 包內之火藥、底火裝填至
    子彈半成品1 包，而製造具有殺傷力之子彈5 顆（直徑8mm
    金屬彈頭之土造子彈），因認被告此部分行為另涉犯槍砲彈
    藥刀械管制條例第8 條第5 項、第1 項之未經許可製造可發
    射子彈具有殺傷力之槍枝未遂罪、同條例第12條第1 項之未
    經許可製造具有殺傷力之子彈罪云云。
二、按犯罪事實應依證據認定之，無證據不得認定犯罪事實；又
    不能證明被告犯罪者，即應諭知無罪之判決，刑事訴訟法第
    154 條第2 項、第301 條第1 項分別定有明文。次按認定不
    利於被告之事實，須依積極證據，苟積極證據不足為不利於
    被告事實之認定時，即應為有利於被告之認定，更不必有何
    有利之證據。又認定犯罪事實所憑之證據，雖不以直接證據
    為限，間接證據亦包括在內，然而無論直接或間接證據，其
    為訴訟上之證明，須達於通常一般人均不致有所懷疑，而得
    確信其為真實之程度，始得據為有罪之認定，最高法院30年
    上字第816 號及76年台上字第4986號判例意旨可資參照。再
    按刑事訴訟法第156 條第2 項規定，被告或共犯之自白，不
    得作為有罪判決之唯一證據，仍應調查其他必要之證據，以
    察其是否與事實相符。
三、公訴人認被告涉有上揭罪嫌，無非係以被告於警詢及96年2
    月13日偵查中之供述、扣案之金屬槍身4 支、手槍槍管16支
    、火藥1 罐、工業用子彈1 包內、子彈半成品1 包、電動螺
    絲起子1 台、電動研磨機3 台、固定器3 台、切割器2 台、
    鑽頭21支、彈簧3 支、銼刀2 支及內政部警政署刑事警察局
    96年3 月13日刑鑑字第0960028134號槍彈鑑定書1 件（鑑定
    結果直徑8mm 金屬彈頭之土造子彈具有殺傷力）等為其主要
    論據。訊據被告堅決否認涉有此部分之犯行，辯稱其未曾有
    改造槍枝、製造子彈之行為，其為警查獲所扣得之槍、彈等
    物品，均係購入時之原貌，槍身是其經營模型玩具槍店時，
    客人送修後所留下，子彈半成品也是向廠商進貨供店內販賣
    用之玩具子彈，火藥是之前從事統包件事工程時，工程上使
    用留下來的等語。
四、經查：
（一）被告於96年2 月13日為警查獲後警詢時供稱：「（問：你
      有無改造槍械及子彈）最近才開始改」、「我都拿華山牌
      FBI 型玩具槍來改造」、「我剛開始著手準備改造手槍，
      還沒有改造出成品，因為華山牌FBI 型式手槍現在是禁賣
      品，我只買到槍管」、「（問：華山牌FBI 型式槍來改造
      時步驟為何？）換金屬槍管、金屬槍機座、撞針、彈簧就
      可以把華山牌FBI 型式槍改造完成」、「槍管是我買來就
      這樣」等語（見偵查卷第11、12、13頁），顯見被告警詢
      時雖供稱其準備改造槍枝，並說明改造之步驟，但亦供明
      因其欲改造之槍枝是禁賣品，其僅購得槍管而已，且查獲
      之槍管是購入時之原貌，其並未加工等情，是被告上開供
      述至多僅足證明被告有為槍枝改造之準備行為而已（槍砲
      彈藥刀械管制條例並不處罰預備犯），並無從據以推論其
      已著手於改造槍枝。況被告為警查獲時所扣得之槍枝，經
      送鑑定結果，並無所謂之華山牌FBI 型之槍枝，有內政部
      警政署刑事警察局96年3 月13日刑鑑字第0960028134號槍
      彈鑑定書1 件在卷足佐，亦與被告警詢中所言相符。
（二）被告於96年2 月13日警訊中雖供承扣案子彈內有土造子彈
      5 顆，是其所製造，是用玩具手槍裝飾彈裝填火藥及底火
      等語（見偵查卷第12頁），及其後移送檢察官訊問時供稱
      ：「（問：何時改造槍械？以何方式改造？）上星期開始
      ，大部分都是打通槍管，槍機換成金屬的，撞針看夠不夠
      力，目前還沒有完全改造成功」等語（見偵查卷第77頁）
      ，惟被告此部分著手改造槍枝未遂之自白，不僅與其上開
      警訊供述不符，且被告其後於檢察官第二次訊問及本院審
      理中，亦均否認有製造子彈、改造槍枝之行為，是被告之
      供述已然前後不一，自應調查其他事證，以查明其前有關
      製造子彈、著手改造槍枝未遂之不利己自白是否與事實相
      符。惟被告為警查獲時所扣得之槍枝、槍身、槍管、子彈
      等物，經送鑑定結果，並無以貫通槍管、換裝金屬槍機、
      更換撞針等方式予以加工改造之槍枝成品或半成品，且扣
      案直徑約8mm 改造子彈5 顆，則係金屬彈頭之土造子彈，
      亦非玩具槍裝飾彈加裝火藥、底火而成，亦有上開內政部
      警政署刑事警察局96年3 月13日刑鑑字第0960028134號槍
      彈鑑定書1 件足參。再者，被告自93年3 月1 日起在台北
      縣板橋市○○路○ 段209 號經營模型玩具槍店，登記名稱
      為耀銘企業社一節，有營利事業登記基本資料查詢表1 件
      在卷可稽，故被告辯稱扣案之槍身是客人送修後所留下，
      扣案子彈半成品、工具係其營業使用等語，並非全然無據
      。此外，查無其他任何積極證據足認被告確有著手於改造
      槍枝未遂或製造子彈之行為，是不能證明被告有此部分犯
      行，是公訴人起訴被告製造具殺傷力之槍枝未遂之犯行部
      分，應依法諭知無罪之判決。另被告雖無製造上開直徑約
      8mm 改造子彈5 顆之行為，惟其持有上開子彈之犯行，業
      經本院為有罪之判決，有如前述，且公訴人起訴認被告製
      造子彈之犯行與上開持有子彈行為，有吸收犯實質上一罪
      之關係，故就公訴人起訴被告製造子彈犯行部分，爰不另
      為無罪之諭知。
據上論斷，應依刑事訴訟法第299 條第1 項前段、第301 條第1
項，槍砲彈藥刀械管制條例第8 條第4 項、第12條第4 項、第13
條第4 項、第14條第3 項，刑法第11條前段、第55條、第42條第
3 項、第51條第5 款、第7 款、第38條第1 項第1 款，中華民國
96年罪犯減刑條例第2 條第1 項第3 款、第7 條、第11條，判決
如主文。
本案經檢察官陳佳宏到庭執行職務。
中　　華　　民　　國　　96　　年　　11　　月　　8 　　日
                  刑事第十六庭    審判長法　官  白光華
                                        法  官  曾淑娟
                                        法  官  楊志雄
上列正本證明與原本無異。
如不服本判決應於送達後10日內向本院提出上訴狀。
                                        書記官  張玉如
中　　華　　民　　國　　96　　年　　11　　月　　8 　　日
附表：
┌────────┬──────────────────────┐
│   犯罪事實     │              主        文                  │
├────────┼──────────────────────┤
│犯罪事實（一）  │甲○○未經許可，持有可發射金屬或子彈具有殺傷│
│                │力之槍枝，處有期徒刑參年貳月，併科罰金新臺幣│
│                │陸萬元，罰金如易服勞役，以新臺幣壹仟元折算壹│
│                │日；扣案具殺傷力之仿COLT廠MKIV/SERIES70 型半│
│                │自動手槍製造之槍枝壹枝（槍枝管制編號：110203│
│                │3613）、具殺傷力之仿德林吉雙管手槍製造之槍枝│
│                │壹枝（槍枝管制編號：0000000000），均沒收之。│
├────────┼──────────────────────┤
│犯罪事實（二）  │甲○○未經許可，持有槍枝之主要組成零件，處有│
│                │期徒刑壹年，併科罰金新臺幣肆萬元，罰金如易服│
│                │勞役，以新臺幣壹仟元折算壹日；減為有期徒刑陸│
│                │月，併科罰金新臺幣貳萬元，罰金如易服勞役，以│
│                │新臺幣壹仟元折算壹日。扣案土造金屬槍管柒支、│
│                │具殺傷力之口徑9mm 之制式子彈伍顆、直徑9mm 之│
│                │土造子彈壹顆、直徑8mm 土造子彈參顆，均沒收之│
│                │。                                          │
├────────┼──────────────────────┤
│犯罪事實（三）  │甲○○未經許可，持有刀械，處有期徒刑肆月，減│
│                │為有期徒刑貳月。扣案十字弓壹支，沒收之。    │
├────────┼──────────────────────┤
│犯罪事實（四）  │甲○○未經許可，持有子彈，處有期徒刑陸月，併│
│                │科罰金新臺幣貳萬元，罰金如易服勞役，以新臺幣│
│                │壹仟元折算壹日；減為有期徒刑參月，併科罰金新│
│                │臺幣壹萬元，罰金如易服勞役，以新臺幣壹仟元折│
│                │算壹日。扣案霰彈貳顆，沒收之。              │
└────────┴──────────────────────┘
附錄本案論罪科刑法條全文：
槍砲彈藥刀械管制條例第8條第1項、第4項
  未經許可，製造、販賣或運輸鋼筆槍、瓦斯槍、麻醉槍、獵槍
、空氣槍或第4 條第1 項第1 款所定其他可發射金屬或子彈具有
殺傷力之各式槍砲者，處無期徒刑或5 年以上有期徒刑，併科新
臺幣1 千萬元以下罰金。
  未經許可，持有、寄藏或意圖販賣而陳列第1 項所列槍枝者，
處3 年以上10年以下有期徒刑，併科新臺幣700 萬元以下罰金。
槍砲彈藥刀械管制條例第12條第4項
  未經許可，持有、寄藏或意圖販賣而陳列子彈者，處5 年以下
有期徒刑，併科新台幣300 萬元以下罰金。
槍砲彈藥刀械管制條例第13條第1項、第4項
  未經許可，製造、販賣或運輸槍砲、彈藥之主要組成零件者，
處3 年以上10年以下有期徒刑，併科新台幣700 萬元以下罰金。
  未經許可，持有、寄藏或意圖販賣而陳列第1 項所列零件者，
第6 月以上5 年以下有期徒刑，併科新台幣300 萬元以下罰金。
槍砲彈藥刀械管制條例第14條第3項
  未經許可，持有或意圖販賣而陳列刀械者，處 1 年以下有期
徒刑、拘役或新台幣50萬元以下罰金。
